【裁判字號】    90,訴,1278
【裁判日期】    900914
【裁判案由】    搶奪等
【裁判全文】
臺灣高雄地方法院刑事判決                          九十年度訴字第一二七八號
    公  訴  人  臺灣高雄地方法院檢察署檢察官
    被      告  甲○○
右列被告因搶奪案件，經檢察官提起公訴（九十年度偵字第九六三六號），本院判決
如左：
    主  文
甲○○意圖為自己不法之所有，攜帶兇器，毀壞安全設備，搶奪他人之動產，未遂，
處有期徒刑玖月，緩刑參年，緩刑期間付保護管束。
扣案之鐵鎚、水果刀各壹把及安全帽壹頂，均沒收。
    事  實
一、甲○○意圖為自己不法之所有，於民國九十年五月十五日晚上七時許，沿途尋找
    欲行搶之當舖，見設於高雄市○○○路二六二號全民當舖店門之安全設備即玻璃
    櫥窗容易擊破，遂於同日晚上八時五十分許，騎乘一部未懸掛車牌（實際車牌號
    碼為ＺＮＦ—二九二號，車主為甲○○之母乙○○）之機車，並頭戴銀灰色半罩
    式安全帽一頂，攜帶客觀上足供兇器使用之鐵鎚及水果刀各一把，至前述全民當
    鋪前，隨即著手持該鐵鎚猛力砸毀該當舖門前之玻璃櫥窗，欲趁該當舖之負責人
    丙○○不及防備之際，搶奪玻璃櫥窗內之手錶，惟因該玻璃櫥窗設有警報器，隨
    即警報器之警鈴響起，甲○○一時心慌，將該把鐵鎚留置於現場，並騎乘上開機
    車加速逃逸，因而未搶奪得手，惟該玻璃櫥窗已經毀壞，足以生損害於丙○○（
    所犯毀損罪部分，業經丙○○於本院審理中撤回告訴）。嗣於同日晚上九時十分
    許，經趕到現場處理之員警在高雄市三民區○○○路二七二巷與三民街一○一巷
    口，當場查獲甲○○，並扣得其所有鐵鎚、水果刀各一把及安全帽一頂。
二、案經丙○○訴由高雄市政府警察局移送台灣高雄地方法院檢察署檢察官偵查起訴
    。
    理  由
一、右揭事實，業據被告甲○○於警偵及本院審理中坦白承認，核與告訴人丙○○於
    警訊及本院審理中指訴之情節相符，復有案發現場照片三張及車籍作業系統—查
    詢認可資料一紙在卷可憑，及扣案之鐵鎚、水果刀各一把及安全帽一頂在卷可資
    佐證，是被告之自白與事實相符，事證明確，其有右揭加重搶奪之犯行，應堪認
    定。
二、按被告為前述搶奪犯行時所持之鐵鎚及水果刀各一把，客觀上對人生命、身體具
    有危險性，自足以作為兇器之用，另被告所毀壞之玻璃櫥窗，係告訴人全民當鋪
    展示櫃前之玻璃，靠近騎樓地，使不特定人可觀看展示櫃中之商品，故該玻璃櫥
    窗有防止他人竊取或搶奪財物之用，自屬安全設備。是核被告所為，係犯刑法第
    三百二十六條第二項、第一項之毀壞安全設備及攜帶兇器搶奪未遂罪。被告所犯
    之加重搶奪罪，雖已著手於犯罪行為之實施，但未搶得財物，僅為未遂階段，為
    未遂犯，爰依刑法第二十六條前段之規定減輕其刑。另公訴人已於起訴書犯罪事
    實中，敘明被告有毀壞告訴人全民當鋪之玻璃櫥窗此安全設備之事實，並於被告
    所犯法條欄中論引被告所犯為刑法第三百二十六條第一項之加重搶奪未遂罪嫌（
    公訴人漏引同條第二項之未遂犯條文），是被告有毀壞玻璃櫥窗此安全設備而搶
    奪之犯行，應已為起訴效力所及，併予敘明。爰審酌被告手持兇器搶奪當鋪，雖
    未搶得財物，惟已造成告訴人財產及精神上損害，但念及被告犯後坦承犯行，且
    已賠償告訴人遭毀損玻璃櫥窗之損失，經告訴人於本院審理中撤回毀損罪之告訴
    ，是顯見被告有悔意，及被告搶奪之手段、未搶得財物與其他一切情狀，量處如
    主文所示之刑。查被告未曾受有期徒刑以上刑之宣告，有台灣高等法院被告全國
    前案紀錄表一紙在卷可查，被告犯後坦承犯行，且已就告訴人遭毀損之玻璃櫥窗
    賠償其損失，經告訴人撤回毀損罪之告訴，是顯見有悔意，被告經此審判，當知
    所警惕，本院考量上情，認被告所宣告之刑以暫不執行為適當，爰一併諭知緩刑
    三年及緩刑期間付保護管束，以啟自新。扣案之鐵鎚、水果刀各一把及安全帽一
    頂，係被告所有且係供犯罪所用之物，業據被告供承在卷，爰依刑法第三十八條
    第一項第二款，宣告沒收。
三、公訴意旨另以：被告於右揭時地為加重搶奪未遂犯行時，有持鐵鎚砸毀告訴人全
    民當舖門前之玻璃櫥窗，雖未搶奪得手，惟該玻璃櫥窗已經毀壞，足以生損害於
    告訴人，因認被告亦涉犯有刑法第三百五十四條之毀損罪嫌。惟按告訴乃論之罪
    ，告訴人於第一審辯論終結前，得撤回其告訴，又告訴經撤回者，法院應諭知不
    受理之判決，刑事訴訟法第二百三十八條第一項及第三百零三條第三款分別定有
    明文。經查，本件被告所涉犯之刑法第三百五十四條毀損罪嫌，依刑法第三百五
    十七條規定，須告訴乃論，茲因被告已賠償告訴人該玻璃櫥窗之損失計新台幣三
    萬五千元，是告訴人於九十年七月十九日本院開庭審理時，向本院聲明撤回毀損
    罪之告訴，有本院九十年七月十九日訊問筆錄在卷可憑，參諸前述法條規定，此
    部分本應為不受理之判決，惟公訴意旨認此毀損罪部分與前揭論罪科刑之加重搶
    奪未遂罪間，有方法目的之牽連關係，屬於裁判上一罪，故本院爰不另為不受理
    之諭知，併此敘明。
據上論斷，應依刑事訴訟法第二百九十九條第一項前段，刑法第三百二十六條第二項
、第一項、第二十六條前段、第七十四條第一款、第九十三條第一項、第三十八條第
一項第二款，判決如主文。
中      華      民      國      九十      年      九      月    十四    日
                                  臺灣高雄地方法院刑事第三庭
                                          審判長法  官    宋  明  中
                                                法  官    簡  志  瑩
                                                法  官    呂  憲  雄
右正本證明與原本無異。
如不服本判決，應於判決送達後十日內，向本院提出上訴狀。
                                                書記官    許  麗  珠
中      華      民      國      九十      年      九      月    十八    日
附錄本判決論罪科刑之法條：
中華民國刑法第三百二十六條
 (加重搶奪罪)
犯前條第一項之罪，而有第三百二十一條第一項各款情形之一者，處一年以上七年以
下有期徒刑。
前項之未遂犯罰之。


司法院資訊處製作；財團法人民間司法改革基金會備份。
